【裁判字號】    98,附民上,14
【裁判日期】    980414
【裁判案由】    損害賠償
【裁判全文】
臺灣高等法院高雄分院刑事附帶民事訴訟判決
上 訴 人    戊○○
被上訴人    丁○○
被上訴人    甲○○
被上訴人    丙○○
被上訴人    嘉賀保全公司
法定代理人  乙○○
上列當事人間因偽造文書損害賠償案件，上訴人不服臺灣高雄地
方法院中華民國98年2 月12日第一審附帶民事訴訟判決（98年度
附民字第28號），提起上訴，本院判決如下：
    主  文
上訴駁回。
    事實及理由
一、上訴人於原審起訴主張：丁○○、甲○○、丙○○等3 人均
    任職於嘉賀保全股份有限公司（設高雄市三民區○○○路80
    號39樓之2） ，丙○○為該公司之人事人員，為從事業務之
    人，業務範圍包括辦理公司員工投保全民健康保險，且丁○○、甲○○、丙○○等3 人均明知依據全民健康保險法規定
    ，雇主應為員工投保全民健康保險；亦均明知上訴人戊○○
    自民國96年8 月13日起至96年9 月22日任職於嘉賀公司。詎
    丁○○、甲○○、丙○○等3 人共同基於行使業務登載不實
    文書之犯意，由丙○○在其業務上作成之「全民健康保險第
    一、二、三類保險對象退保申報表」上，虛偽登載上訴人戊○○之國民身分證統一編號為「Ｚ000000000」及出生年月日
    為「54年04年09日」等資料，而由丁○○、甲○○2 人於96
    年10月9 日上午10時許，與上訴人在高雄市勞資關係協會所
    召開之協處勞資爭議協調會上提出，足以生損害於上訴人及
    中央健康保險局高屏分局有關健保費之正確性。共同觸犯刑
    法第215 條、第216 條之行使業務上登載不實文書罪嫌，業
    經檢察官提起公訴，上訴人飽受精神上之損害，依法請求賠
    償精神慰藉金每人各新台幣10萬元。援用刑事訴訟全部卷證
    及提出診病之證明。
二、被上訴人：被上訴人均聲明求為判決駁回上訴，並均陳述否
    認侵權行為。
三、按刑事附帶民事訴訟，其刑事部分諭知無罪、免訴或不受理
    之判決者，應以判決駁回原告之訴，刑事訴訟法第503 條第
    1 項前段定有明文。
四、本件被告丁○○、甲○○、丙○○被訴偽造文書一案，業經
    原審法院於民國98年2 月12日以97年易字第1308號刑事判決
    諭知無罪在案，檢察官不服上訴，亦經本院駁回上訴確定，
    揆諸前揭說明，自應駁回附帶民事訴訟之請求。
五、原審駁回原告之訴，及其假執行聲請，經核並無不合。上訴
    為無理由，應予駁回。
據上論結，應依刑事訴訟法第490 條前段、第368 條，判決如主
文。
中    華    民    國    98    年    4     月    14    日
                  刑事第二庭  審判長法  官  林正雄
                                    法  官  黃壽燕
                                    法  官  陳啟造
以上正本證明與原本無異。
不得上訴。
中    華    民    國    98    年    4     月    14    日
                                    書記官  彭筱瑗


司法院資訊處製作；財團法人民間司法改革基金會備份。
